臺灣高雄地方法院民事判決　九十一年度簡上字第二三三號
　　上　訴　人　甲○○
　　被上訴人　　乙○○
右當事人間請求第三人異議之訴事件，上訴人對於中華民國九十一年五月三十日本院
高雄簡易庭九十一年度雄簡字第一一七九號第一審判決提起上訴，本院判決如左：
    主  文
上訴駁回。
第二審訴訟費用由上訴人負擔。
    事實及理由
一、本件被上訴人起訴主張：上訴人因與訴外人王順龍間清償債務事件向本院聲請強
    制執行，以本院九十年度執字第四八一五八號受理，上訴人於民國九十一年三月
    二十七日引導查封門牌號碼高雄市○○區○○路六一號七樓房屋內之冰箱、電鍋
    、微波爐各一台、餐桌、沙發各一組、花瓶三個，並定於九十一年五月七日拍賣
    ，惟上開房地為被上訴人於八十三年三月五日購買，而系爭遭查封之物係日常生
    活必需品，為房屋居住必備之物品，為被上訴人先後購買，爰依強制執行法第十
    五條之規定請求撤銷本院九十年度執字第四八一五八號強制執行事件之執行程序
    等語。
二、上訴人則以：被上訴人僅泛言查封之物為其所購買，並無提出確切之證據，而所
    謂電冰箱購買證明，係於本案執行後所開立，自無法證明為其所購，另債務人王
    順龍與被上訴人為父女，債務人王順龍於八十四年間居住於查封地點之房屋，並
    為戶長，則依法該房屋內之動產即屬戶長所有，而與所有權無涉等語。
三、本件原審對於被上訴人之請求判決本院九十年度執字第四八一五八號強制執行事
    件所為之強制執行程序應予撤銷，上訴人聲明不服，求為判決(一)原判決廢棄。(二)
    被上訴人在第一審之訴駁回。被上訴人則聲明駁回上訴人之上訴。
四、兩造不爭執之事實：
  (1)上訴人與債務人王順龍間確有借貸關係。
  (2)坐落高雄市○○區○○段一０一地號上建號一四八五號亦即門牌號碼高雄市○○
    區○○路六一號七樓房屋之所有權登記名義人為被上訴人，而遭查封之電冰箱等
    物，均係置放於該房屋內。
五、兩造爭執之事項：
    系爭房屋內所遭查封之物之所有權誰屬？茲就兩造爭點論述如下：
    (1)按放置債務人住宅之動產，屬債務人所有，乃社會事實之常態，第三人所有之
      動產放置債務人住宅，為社會事實之變態，因之，第三人主張放置債務人住宅
      之動產為其所有，自應由第三人負舉證之責。最高法院七十年度台上字第三三
      五八號判決足參。是依此，置放於房屋內之動產屬於房屋所有權人為社會事實
      之常態，若主張為住於該屋內之他人所有，則為社會事實之變態，應由主張此
      一事實之人負舉證責任。復按第三人就執行標的物有足以排除強制執行之權利
      者，得於強制執行程序終結前，向執行法院對債權人提起異議之訴。強制執行
      法第十五條前段定有明文。
    (2)經查，訴外人王順龍因積欠上訴人票款，上訴人乃聲請本院九十年度執字第四
      八一五八號查封門牌號碼高雄市○○區○○路六一號七樓房屋內之冰箱、電鍋
      、微波爐各一台、餐桌、沙發各一組、花瓶三個等事實，為兩造所不爭執，並
      有本院民事執行處通知在卷足憑，而有關前開房屋係被上訴人於八十三年間因
      買賣而取得並登記為所有權人，亦有土地及建物登記謄本足稽，至置放於該屋
      內遭查封之電冰箱等物品，係何人所購買，依證人張嘉芬到庭證稱：「因工作
      認識被上訴人，去年陪同被上訴人陪同購買冰箱，在建工路購買，忘記品牌。
      被上訴人因我認識家電行，因此請我陪同購買冰箱。被上訴人以現金購買。該
      電器行名稱是東元上等，公司名稱應該是上等。建工路在高速公路底下，老闆
      姓林。」證人郭麗玉亦證稱：「因工作認識被上訴人，房屋也是我介紹被上訴
      人購買。我與被上訴人住在同一棟，曾經陪同被上訴人購買家具，包含：藤椅
      （購買地點在九如路）、其餘家具已不記得。以前逛街知道九如路有家具行，
      因此才在九如路購買。」等語（見本院九十一年八月二十八日準備程序筆錄）
      ，並有被上訴人所提之電冰箱購買證明一份、照片三張在卷可參，是被上訴人
      主張系爭屋內遭查封之電冰箱等物品係其所購買等語，尚非不足採信，況如前
      所述，遭查封之物品係置放於被上訴人所有之房屋內，上訴人卻主張為訴外人
      王順龍所有，揆諸前開說明，本應由上訴人對此提出證明，惟對此，上訴人亦
      未能提出證明，是上訴人所稱該物品係訴外人王順龍所有云云，即無可採。
六、綜上所述，系爭遭查封之物品，既係置放於被上訴人所有之房屋內，而上訴人對
    於系爭物品又未能證明係訴外人王順龍所有，且被上訴人對該物品為其所有亦提
    出購買證明、照片為證，並經證人張嘉芬、郭麗玉到庭證稱屬實，則上訴人自不
    得僅因訴外人王順龍曾住於該房屋內，即認該屋內之動產屬訴外人王順龍所有，
    而對屬於被上訴人所有之物品聲請強制執行，從而，被上訴人依據強制執行法第
    十五條規定，請求本院九十年度執字第四八一五八號強制執行事件之強制執行程
    序應予撤銷，即有理由，應予准許。原審據此為被上訴人勝訴之判決，依法並無
    不合，上訴意旨指摘原判決不當，求予廢棄改判，為無理由，應予駁回。
七、據上論結，本件上訴為無理由，依民事訴訟法第四百三十六條之一第三項、第四
    百四十九條第一項、第七十八條，判決如主文。
中　　　華　　　民　　　國　　九十一　　年　　　十二　　　月　　 二 　　日
                              臺灣高雄地方法院民事第一庭
~B審判長法官　楊富強
~B法　　　官　李勝琛
~B法　　　官　楊國祥
右為正本係照原本作成。
本判決不得上訴。
中　　　華　　　民　　　國　　九十一　　年　　　十二　　　月　　 二 　　日
~B法院書記官　蔡雅萍
